【裁判字號】    97,易,623
【裁判日期】    970731
【裁判案由】    竊盜
【裁判全文】
臺灣桃園地方法院刑事判決               97年度易字第623號
公  訴  人  台灣桃園地方法院檢察署檢察官
被      告  戊○○
                    （現羈押在台灣桃園看守所）
上列被告因竊盜案件，經檢察官提起公訴（97年度偵字第13759
），本院裁定改依簡式審判程序，茲判決如下：
    主  文
戊○○竊盜，累犯，處有期徒刑月；扣案機車鑰匙壹支，沒收
。又竊盜，累犯，處有期徒刑月；扣案機車鑰匙壹支，沒收。
又竊盜，累犯，處有期徒刑肆月。又竊盜，累犯，處有期徒刑肆
月。應執行有期徒刑壹年；扣案機車鑰匙壹支，沒收。
    事  實
一、戊○○前曾於民國94年間因竊盜案件，經台灣板橋地方法院
    以94年度易字第1232號判決判處有期徒刑1 年10月確定；同
    年間又因違反毒品危害防制條例案件，經台灣板橋地方法院
    以95年度訴字第17號判決判處有期徒刑9 月確定；同年間再
    因違反毒品危害防制條例案件，經台灣板橋地方法院以94年
    度簡上字第505 號判決判處有期徒刑6 月確定；同年間復因
    贓物案件，經本院以94年度桃簡字第2193號判決判處有期徒
    刑4 月確定；上開各罪經台灣板橋地方法院以96年度聲減字
    第4412號裁定就上開違反毒品危害防制條例、贓物3 罪減刑
    並與上開竊盜罪定應執行有期徒刑2 年6 月確定；於95年2
    月3 日入監執行，於97年1 月9 日執行完畢（構成累犯）。
    詎仍不知悔改：
（一）戊○○於97年6 月9 日下午3 時許，行經台北縣林口鄉○
      ○路376 巷51號前，見甲○○所有車號PXE-256 號重型機
      車（價值約新台幣〈下同〉5 千元）停車在該處，竟意圖
      為自己不法之所有，持其所有之機車鑰匙1 支（已扣案）
      發動該機車而竊取之，得手後供已代步使用。
（二）戊○○於97年6 月10日晚間7 時許，行經桃園縣龜山鄉○
      ○村○○路○ 段129 巷1 號前，見乙○○所有車號IKX-38
      0 號重型機車（價值1,500 元）停放在該處，竟意圖為自
      己不法之所有，持其所有之機車鑰匙1 支（已扣案）發動
      該機車而竊取之，得手後供已代步使用。
（三）戊○○於97年6 月10日上午6 時許，騎乘上開竊得之車號
      PXE-256 號重型機車行經台北縣林口鄉○○○街192 號工
      地，見該工地內放置有丁○○所有鷹架鐵板可竊取，竟意
      圖為自己不法之所有，徒手竊取上開鷹架鐵板淨重約55公
      斤，得手後放置於車號PXE-256 號重型機車踏腳處，於97
      年6 月10日上午7 時29分許載往呂明穎所經營位於桃園縣
      龜山鄉○○路○ 段379 之1 號「統立資源回收場」變賣，
      得款990 元；接續於97年6 月11日上午6 時許，騎乘上開
      竊得之車號IKX-380 號重型機車至該工地內，徒手竊取上
      開鷹架鐵板淨重約65公斤，得手後放置於車號IKX-380 號
      重型機車踏腳處，於97年6 月11日上午7 時1 分許載往上
      開「統立資源回收場」變賣，得款1,170 元；接續於97
      年6 月12日上午6 時許，騎乘上開竊得之車號IKX-380 號
      重型機車至該工地內，徒手竊取上開鷹架鐵板淨重約231.
      9 公斤，得手後放置於車號IKX-380 號重型機車踏腳處，
      於97年6 月12日上午7 時9 分許載往上開「統立資源回收
      場」變賣，得款4,714 元（合計戊○○共竊得丁○○所有
      鷹架鐵架約30塊，價值約63,340元）。
（四）戊○○於97年6 月13日凌晨5 時10分許，騎乘上開竊得之
      車號IKX-380 號重型機車行經桃園縣龜山鄉○○○路與忠
      義路口工地，在該工地內放置有丙○○所有鷹架腳踏板9
      個（價值7,200 元）及鷹架拉桿2 枝（價值300 元），竟
      意圖為自己不法之所有，徒手竊取上開鷹架腳踏板9 個及
      鷹架拉桿2 枝，得手後放置於車號IKX-380 號重型機車踏
      腳處駛離。
（五）嗣於97年6 月13日上午7 時20分許，戊○○騎乘上開竊得
      車號IKX-380 號重型機車載運上開鷹架腳踏板9 個及鷹架
      拉桿2 枝至上開「統立資源回收場」欲變賣，經警盤查後
      查獲，並扣得戊○○所有供上開（一）、（二）竊盜犯行
      所用之機車鑰匙1 支。
二、案經桃園縣政府警察局龜山分局台灣桃園地方法院檢察署檢
    察官偵查起訴。
    理  由
一、按刑事訴訟法第273 條之1 第1 項規定除被告所犯為死刑、
    無期徒刑、最輕本刑為3 年以上有期徒刑之罪或高等法院管
    轄第一審案件者外，於審判期日前之程序進行中，被告先就
    被訴事實為有罪之陳述時，審判長得告知被告簡式審判程序
    之旨，並聽取當事人、代理人、辯護人及輔佐人之意見後，
    裁定進行簡式審判程序。經查，本件被告戊○○被訴竊盜案
    件，非前開不得進行簡式審判程序之案件，經被告於本院審
    理時就被訴事實為有罪之陳述，且經本院告知被告簡式審判
    程序之旨，聽取被告及檢察官之意見後，爰依上開刑事訴訟
    法第273 條之1 第1 項之規定，當庭裁定改依簡式審判程序
    審判之，合先敘明。
二、上揭犯罪事實，業據被告戊○○迭於警詢、檢察官訊問及本
    院審理時均坦承不諱，核與證人即被害人甲○○、乙○○、
    丁○○、丙○○、證人呂明穎證述情節相符，復有桃園縣政
    府警察局龜山分局坪頂派出所贓物認領（保管）單1 紙、贓
    物認領保管單3 紙、監視錄影翻拍照片2 張及扣案機車鑰匙
    1 支可稽。足見上揭事實，除被告不利於己自白外，並有上
    述補強證據足佐，堪認被告自白與事實相符，應可採為論罪
    科刑之依據。本件事證明確，被告犯行堪予認定，應依法論
    科。
三、核被告就事實欄一、（一）、（二）、（三）、（四）所為
    ，均係犯刑法第320 條第1 項竊盜罪。按刑法上之接續犯，
    係行為人主觀上就同一犯罪構成事實，以單一行為之數個舉
    動接續進行，以實現一個犯罪構成要件，侵害同一法益，客
    觀上亦認係實行一個犯罪行為，屬實質上之一罪（最高法院
    97 年 度台上字第1977號判決意旨參照）。就事實欄一、（
    三）部分，被告先後分3 次搬取被害人財物，係基於一犯意
    ，時間緊接，接續為之，侵害單一法益，為接續犯。被告上
    開4 次竊盜犯行，犯意各別，應予分論併罰。又被告前曾於
    94年間因竊盜案件，經台灣板橋地方法院以94年度易字第
    1232號判決判處有期徒刑1 年10月確定；同年間又因違反毒
    品危害防制條例案件，經台灣板橋地方法院以95年度訴字第
    17號判決判處有期徒刑9 月確定；同年間再因違反毒品危害
    防制條例案件，經台灣板橋地方法院以94年度簡上字第505
    號判決判處有期徒刑6 月確定；同年間復因贓物案件，經本
    院以94 年 度桃簡字第2193號判決判處有期徒刑4 月確定；
    上開各罪經台灣板橋地方法院以96年度聲減字第4412號裁定
    就上開違反毒品危害防制條例、贓物3 罪減刑並與上開竊盜
    罪定應執行有期徒刑2 年6 月確定；於95年2 月3 日入監執
    行，於97 年1月9 日執行完畢，有台灣桃園地方法院檢察署
    刑案資料查註紀錄表、台灣高等法院被告全國前案紀錄表各
    1 份在卷可稽，其於有期徒刑執行完畢5 年以內，故意各再
    犯本件有期徒刑以上之罪，均為累犯，各應依刑法第47條第
    1 項加重其刑。爰審酌被告不思以正當方法獲取財物，竊取
    上開財物之犯罪情節、所竊之財物價值、部分財物已經被害
    人領回及所生危害，而犯後始終坦承犯行等一切情狀，分別
    量處如主文所示之刑，並定其應執行之刑，以資懲儆。扣案
    機車鑰匙1 支，係被告所有供上開（一）、（二）竊盜犯行
    所用之物，業據被告於本院審理時供明，爰依刑法第38條第
    1 項第2款 宣告沒收。
據上論斷，應依刑事訴訟法第284 條之1 、第273 條之1 第1 項
、第299 條第1 項前段，刑法第320 條第1 項、第47第1 項、第
38 條 第1 項第2 款、第51條第5 款，刑法施行法第1 條之1 第
1 項、第2 項前段判決如主文。
本案經檢察官翁春鈴到庭執行職務。
中    華    民    國    97    年    7     月    31    日
                  刑事第一庭    法  官  鄭吉雄
以上正本證明與原本無異。
如不服本判決，應於判決送達後10日內向本院提出上訴狀（應附
繕本），其未敘述上訴理由者，應於上訴期間屆滿後20日內補提
理由書狀於本院，上訴於臺灣高等法院。
                                書記官  劉宗源
中    華    民    國    97    年    7     月    31    日
附錄法條：
中華民國刑法第320 條（普通竊盜罪）
意圖為自己或第三人不法之所有，而竊取他人之動產者，為竊盜
罪，處5 年以下有期徒刑、拘役或5 百元以下罰金。


司法院資訊處製作；財團法人民間司法改革基金會備份。
